# 租赁合同约定付款周期与实际付款不一致，怎么确认付款额

提问人：ZJJ114 时间：2022-09-20 02:40:21
被审计单位， 21 年 6 月签订租赁合同，租赁期 3 年，合同约定每三个月支付房租含税 30 万。企业实际在 21 年 6 月、 9 月分别支付了 30 万。租赁测算时应如何列示 21 年付款金额。 1 ，按照合同约定，测算使用权资产时， 21 年付款金额为6 9 12月分别列示 30 万。 2 ，还是按照企业实际支付， 21 年实际付款6 9月分别列示 30 万， 12 月付款为 0 列示。以上为方便打字，都是含税的。求教陈版主，也问了周边同事，赞同 21 年按照企业实际支付金额列示的人比较多。多谢

回答人：chenyiwei
使用权资产和租赁负债的初始确认和计量应依据合同约定的付款进度表。实际支付的进度和金额如果与原先租赁期开始日的合同约定不一致，则除了属于租赁变更情形的以外，一般就差异部分按债务重组处理（修改债务条件）。当然实务中也可以考虑重要性原则，例如对于提前或延迟付款在一年内，差异期间对应的资金时间价值不重大的，也可以简化处理，不对其计息，只是对于延迟付款的金额挂账负债。